臺灣臺東地方法院刑事判決　　　　　　　 96年度訴字第175號
公　訴　人　臺灣臺東地方法院檢察署檢察官
被　　　告　乙○○
　　　　　　丙○○
共　　　同
選任辯護人　蕭芳芳律師
上列被告等因違反毒品危害條例案件，經檢察官提起公訴 (96年
度偵字第391號)，本院判決如下：
    主  文
乙○○共同販賣第二級毒品，處有期徒刑玖年，扣案之第二級毒
品甲基安非他命捌包（驗後淨重貳佰玖拾陸點捌公克）沒收銷燬
之，扣案之包裝甲基安非他命之外包裝袋捌個（包裝塑膠袋總重
玖點陸公克）、黑色皮包壹只及行動電話參支（搭配門號000
0000000號、0000000000號、0000000
000號，均不含SIM卡）均沒收。
丙○○共同販賣第二級毒品，處有期徒刑玖年，扣案之第二級毒
品甲基安非他命捌包（驗後淨重貳佰玖拾陸點捌公克）沒收銷燬
之，扣案之包裝甲基安非他命之外包裝袋捌個 (包裝塑膠袋總重
玖點陸公克）、黑色皮包壹只及行動電話參支（搭配門號000
0000000號、0000000000號、0000000
000號，均不含SIM卡）均沒收；又意圖販賣而持有第一級毒
品，處有期徒刑拾貳年。扣案之第一級毒品海洛因伍包（驗後淨
重壹佰捌拾柒點貳伍公克）沒收銷燬之，扣案之包裝海洛因之外
包裝袋伍個 (空包裝總重拾玖點貳玖公克）、黑色包裝之面紙盒
貳個及行動電話壹支（搭配門號0000000000號，不含
SIM卡）均沒收。應執行有期徒刑貳拾年，扣案之第二級毒品甲
基安非他命捌包（驗後淨重貳佰玖拾陸點捌公克）、第一級毒品
海洛因伍包（驗後淨重壹佰捌拾柒點貳伍公克）沒收銷燬之，扣
案之包裝甲基安非他命之外包裝袋捌個（包裝塑膠袋總重玖點陸
公克）、包裝海洛因之外包裝袋伍個（空包裝總重拾玖點貳玖公
克）、黑色皮包壹只、黑色包裝之面紙盒貳個及行動電話參支（
搭配門號0000000000號、0000000000號、
0000000000號，均不含SIM卡）均沒收。
乙○○其餘被訴販賣第二級毒品部分無罪。
    犯罪事實
一、乙○○ (綽號阿志)、吳恆禎(綽號阿起古，另由檢察官偵查
    中)明知甲基安非他命為毒品危害防制條例第2條第2項第2款
    所管制之第二級毒品，未經允許不得非法持有、販賣，為謀
    取暴利，自民國95年2月間起至同年8月間，販賣第二級毒品
    甲基安非他命 (起訴書誤載為安非他命)予戊○○(此部分犯
    行未經檢察官提起公訴)。戊○○因涉嫌連續販賣第二級毒
    品甲基安非他命案件 (另經本院判處應執行有期徒刑9年確
    定)，於95年12月13日為警查獲，戊○○於檢察官偵訊時坦
    承犯行，表示願意配合警方查緝毒品來源，並供出甲基安非
    他命係向乙○○及吳恆禎所購買。警方獲知上情，為追查乙○○、吳恆禎之犯行，乃在檢察官之指揮下，多次借提戊○○以電話連絡乙○○與吳恆禎 (吳恆禎部分因電話均未能接
    通而未果)，戊○○並在警方授意下，於96年2月6日上午11
    時55分15秒以所有0000000000號行動電話撥打乙○○所有
    0000000000號之行動電話，洽商欲購買甲基安非他命，並與
    乙○○約定於翌日(即96年2月7日)在臺東縣臺東市以1兩7萬
    元交易8兩甲基安非他命。乙○○即基於營利之意圖，以其
    所有0000000000號行動電話撥打丙○○所有0000000000號之
    行動電話，委由丙○○負責調取甲基安非他命8包，丙○○
    亦明知甲基安非他命為第二級毒品，而乙○○委其調取甲基
    安非他命，係意圖營利之販賣行為，仍與乙○○共同基於意
    圖營利之犯意聯絡，旋於同日下午3時許在高雄市○○路及
    新庄一路路口向不詳姓名年籍綽號「男仔」 (臺語)之成年
    男子，以不詳價格購入甲基安非他命8包(驗前總毛重306.51
    公克，包裝塑膠袋總重9.6公克，純度97.1％，驗前總純質
    淨重約288.3公克，驗後淨重296.8公克)。又丙○○明知海
    洛因亦經列為毒品危害防制條例第2條第2項第1款所管制之
    第一級毒品，依法不得非法持有、販賣，另基於意圖販賣而
    持有第一級毒品海洛因之犯意，於96年2月5日上午10時許在
    同上地點另向該綽號「男仔」之成年男子取得海洛因5包(淨
    重187.25公克，空包裝總重19.29公克，純度84.91％，純質
    淨重158.99公克)，意圖販賣而持有之，並將上開5包海洛因
    以黑色膠帶纏繞後放入黑色包裝之面紙盒內，將上開8包甲
    基安非他命放入1只黑色皮包內，再將該黑色包裝面紙盒及
    黑色皮包分別放入其所駕駛車牌號碼為6268-MD號自小客車
    引擎室內之左右2個空氣濾清器內藏放。嗣於96年2月7日下
    午2、3時許，即由乙○○駕駛上開自小客車搭載丙○○自高
    雄市前往臺東縣臺東市，於同日晚上6時10分許，在約定之
    臺東縣臺東市○○路與福建路口與戊○○碰面後，由戊○○
    駕駛另一部自小客車帶領乙○○、丙○○前往同市○○路
    141號東錦大飯店對面之停車場，欲進行甲基安非他命之交
    易時，為監控之員警當場查獲，在上開自小客車駕駛座前方
    引擎室內之空氣濾清器內查獲上開以黑色面紙盒包裝之海洛
    因5包、在副駕駛座前方引擎室內之空氣濾清器內查獲上開
    放在黑色皮包內之甲基安非他命8包，並扣得乙○○所有搭
    配門號0000000000號、0000000000號，丙○○所有搭配門號
    000000 0000號而均供聯絡販賣毒品使用之行動電話各1支 (
    均含SIM卡)。
二、案經臺灣臺東地方法院檢察署檢察官指揮臺東縣警察局調查
    後報請、暨該署檢察官自動檢舉偵查起訴。
    理  由
壹、有罪部分：
一、證據能力方面：
(一)本案被告乙○○、丙○○於警詢、檢察官偵訊時不利於己之
    陳述，並無出於強暴、脅迫、利誘、詐欺、疲勞訊問、違法
    羈押或其他不正之方法，係出於渠等之自由意思，亦未違反
    法定障礙事由期間不得訊問或告知義務之規定而為，依刑事
    訴訟法第156條第1項、第158條之2規定，應有證據能力。被
    告丙○○雖辯稱其於警詢時精神不濟，惟依警詢筆錄所載其
    對於警員所詢問之問題，均能清楚陳述，並無語無倫次，或
    答非所問之情形，且其於警方移送至臺灣臺東地方法院檢察
    署訊問時，並未向檢察官指稱警詢筆錄有何以不正方法取供
    之處，足信該自白係出於其自由意志，是被告丙○○於製作
    警詢筆錄時縱有精神不濟，但並不影響其陳述、思考之能力
    ，又被告丙○○既同意夜間接受詢問，自無疲勞訊問之情形
    ，自有證據能力，得為證據。又辯護人另辯以被告2人於警
    詢時之自白，係由警方以陷害教唆之不正方法取得，不得作
    為證據云云，惟本案警方雖以「釣魚」之方式辦案，並未違
    反基本人權之保障及公共利益之維護，所取得之證據，自得
    採為法院論罪科刑之依據(詳見下列一、(五)所述)，被告丙○○及辯護人上開所辯，自不足採。
(二)有關證人戊○○警詢筆錄、偵訊筆錄之證據能力：
    1.證人戊○○於警詢中所為之指述，為被告以外之人於審判
      外之言詞陳述，為傳聞證據，被告乙○○、丙○○及其辯
      護人就該證據之證據能力提出爭執(見本院卷第75頁)，復
      查無得例外取得證據能力之法律依據，應認無證據能力，
      不得採為認定被告有罪之證據資料。
    2.按被告以外之人 (包括證人、鑑定人、告訴人、被害人及
      共同被告等)於偵查中向檢察官所為陳述，除顯有不可信
      之情況者外，得為證據，刑事訴訟法第159條之1第2項定
      有明文。蓋因檢察官與法官同為司法官署，且檢察官代表
      國家偵查犯罪，依法有訊問被告、證人及鑑定人之權力，
      且須對被告有利、不利之情形均應注意，況徵諸實務運作
      ，檢察官實施刑事偵查程序，亦能恪遵法定程序之要求，
      不致有違法取證情事且可信度極高，是被告以外之人前於
      偵查中已具結而為證述，除反對該項供述得具有證據能力
      之一方，已釋明「顯有不可信之情況」之理由外，不宜遽
      指該證人於偵查中之陳述不具證據能力，方符前揭法條之
      立法意旨。證人戊○○於偵查中以證人身分具結作證，有
      證人結文附卷可稽 (見臺灣臺東地方法院檢察署96年度偵
      字第391號卷第55頁、第59頁、第168頁)，並於本院審理
      時另基於證人地位具結作證，在賦予被告2人對質詰問機
      會之情形下為證述，且於檢察官訊問時之證述，依筆錄之
      記載，並無證據顯示係遭受強暴、脅迫、詐欺、利誘等外
      力干擾情形，或在影響其心理狀況致妨礙其自由陳述等顯
      不可信之情況，被告2人及辯護人雖反對其於偵查中之供
      述具有證據能力，惟未能釋明上開供述有何顯不可信之情
      況，依上揭說明，證人戊○○於偵查中具結後向檢察官所
      為之證述，依刑事訴訟法第159條之1第2項自具有證據能
      力。
(三)有關警員查獲報告書之證據能力：
    臺東縣警察局警員報告書，乃查獲本案之警員，就查獲經過
    所製作之書面紀錄，核其本質，為被告以外之人於審判外之
    書面陳述，依刑事訴訟法第159條第1項之規定，不具證據能
    力，且證據性質上雖為公務員職務上所製作之紀錄文書，但
    既為針對具體個案作成，即與刑事訴訟法第159條之4第1款
    所示，可經常處於可受公開檢查之狀態，設有錯誤，甚易發
    現而予及時糾正之例行性紀錄文書有間 (參照該條款立法理
    由)，非刑事訴訟法第159條之4第1款所謂得成為傳聞例外之
    公文書 (參見王兆鵬、陳運財等合著傳聞法則理論與實踐，
    2003年9月初版第1刷第251頁)，而不能依此規定取得證據能
    力。
(四)有關通訊監察及其譯文之證據能力：
    按「有事實足認被告或犯罪嫌疑人有下列各款罪嫌之一，並
    危害國家安全或社會秩序情節重大，而有相當理由可信其通
    訊內容與本案有關，且不能或難以其他方法蒐集或調查證據
    者，得發通訊監察書。．．．(一)最輕本刑為3年以上有期徒
    刑之罪．．．。前項通訊監察書，偵查中由檢察官依司法警
    察機關聲請或依職權核發，審判中由法官依職權核發。」，
    通訊保障及監察法第5條定有明文。本案被告乙○○所犯毒
    品危害防制條例第4條第2項之販賣第二級毒品罪，該罪之法
    定刑係7年以上有期徒刑或無期徒刑之罪，係屬上開最輕本
    刑為3年以上有期徒刑之罪，屬得核發通訊監察書之範圍，
    且警察單位執行本案之通訊監察，係根據臺灣臺東地方法院
    檢察署檢察官以不能或難以其他方法蒐集或調查證據，有監
    察其相關通訊之必要，而依職權核發通訊監察書，此有臺灣
    臺東地方法院檢察署96年度監續字第3號通訊監察書卷宗附
    卷可稽，本案對於被告乙○○或其他相關人等之電話實施監
    聽，自屬合法。故執行監聽機關對於被告乙○○之電話實施
    監聽之結果，就被告乙○○與他人在上開電話中之通話內容
    ，翻成卷附通訊監察譯文，且經本院勘驗後，被告乙○○並
    不爭執亦未否認其曾說過通訊監察譯文內容之言詞 (見本院
    卷第153至154頁、第156至157頁)，揆諸上開說明，此等通
    訊監察內容既係實施刑事訴訟程序之公務員依法定程序所取
    得之證據，該等證據依刑事訴訟法第158條之4規定之反面解
    釋，自有證據能力，而得為證據，故卷附上開通訊監察案件
    譯文自有證據能力。
(五)有關本案誘捕辦案之證據能力：
    刑事偵查技術上所謂「釣魚」者，係指對於原已犯罪或具有
    犯罪故意之人，以設計引誘之方式，使其暴露犯罪事證，而
    加以逮捕或偵辦者而言；而所謂「陷害教唆」者，則指行為
    人原不具犯罪之故意，純因司法警察之設計教唆，始萌生犯
    意，進而實施犯罪構成要件之行為者而言。前者純屬偵查犯
    罪技巧之範疇，並未違反憲法對於基本人權之保障，且於公
    共利益之維護有其必要性，故依此所蒐集之證據資料，原則
    上非無證據能力；而後者顯然違反憲法對於基本人權之保障
    ，並已逾越偵查犯罪之必要程度，對於公共利益之維護並無
    意義，其因此所取得之證據資料，則不具有證據能力 (參照
    最高法院96年度臺上字第1250號、92年度臺上字第4558號、
    91年度臺上字第1523號、90年度臺上字第606號、90年度臺
    上字第2972號、90年度臺上字第4237號、90年度臺上字第40
    38號、89年度臺上字第5791號、87年度臺上字第297號判決
    均同此意旨)。是警方誘捕方式辦案所取得之證據資料得否
    採為法院論罪科刑之依據，參諸前揭說明，尚須視被告於誘
    捕之前原有無犯罪意思而定。經查：證人戊○○雖為配合警
    方查緝毒品甲基安非他命之來源，而以其所有0000000000號
    行動電話先與被告乙○○聯絡約定本案毒品交易，惟依證人
    戊○○於偵訊及本院審理時之證詞，並佐以被告乙○○所有
    0000000000號行動電話與戊○○上開行動電話間通訊監察譯
    文顯示，被告乙○○於本案發生前即有販賣第二級毒品甲基
    安非他命予戊○○或他人之情形，且本案戊○○再為購買甲
    基安非他命之要約時，乙○○隨即允諾，並於96年2月6日上
    午11時55分15秒與戊○○電話聯絡後，另聯絡被告丙○○備
    妥甲基安非他命，丙○○於同日下午3時許即由姓名年籍不
    詳綽號「男仔」之成年男子處取得總毛重達306.51公克之甲
    基安非他命，其2人並於翌日即96年2月7日下午6時許由高雄
    市到達約定地點，因而為警查獲，足認被告乙○○早已具有
    販賣甲基安非他命之犯意，並非戊○○上開要約始萌生販賣
    之意。另就被告丙○○而言，被告丙○○與乙○○一同自高
    雄市前往臺東市交付甲基安非他命，並非戊○○直接對其要
    約，且其經乙○○表示有買家要購買甲基安非他命，進而聯
    絡綽號「男仔」之成年男子取得毒品販賣，與受一般人之委
    託，而販售毒品之行為無異，自不得謂被告丙○○共同販賣
    毒品甲基安非他命行為，係由警方之教唆所致，況由其聯繫
    、調貨，極為順利快速之客觀情狀判斷，亦堪認其本即有販
    賣甲基安非他命之意，並非由警方造意始生販賣意思。警方
    雖以「釣魚」之方式辦案，並未違反基本人權之保障及公共
    利益之維護，警察僅係利用機會加以誘捕，依上開說明，此
    種情形所取得之證據，自得採為法院論罪科刑之依據。
(六)至於本案其他所涉書證：內政部警政署刑事警察局鑑驗書、
    臺東縣警察局刑案現場勘察報告卷宗、法務部調查局96年3
    月10日調科壹字第09623020640號法務部調查局鑑定書、內
    政部警政署刑事警察局96年3月15日刑鑑字第0960034291號
    鑑定書、查獲現場照片26張，均係被告以外之人在審判外之
    書面陳述，而屬傳聞證據，依刑事訴訟法第159條第1項之規
    定，原則上不具證據能力，惟檢察官、被告2人及辯護人於
    本院審理時對上開書面之證據能力表示不爭執，同意作為證
    據，及至本院言詞辯論終結前亦未聲明異議，本院審酌該等
    書面陳述作成時，應無任何遭他人影響、誘導等不當之情況
    ，且與本案檢察官起訴之犯罪事實有關連性，認為以之作為
    本案之證據亦屬適當，依刑事訴訟法第159條之5規定，應認
    有證據能力，得為本案之證據。
二、認定犯罪事實所憑之證據及理由：
    訊據被告乙○○固不否認有以1兩7萬元之價格，販賣8兩安
    非他命予戊○○以營利之意圖，而與被告丙○○共同攜帶扣
    案甲基安非他命8包自高雄市前往臺東縣臺東市約定地點，
    並於上揭時、地為警查獲之事實，惟矢口否認有何販賣甲基
    安非他命之犯行，辯稱：戊○○之前與吳恆禎交易甲基安非
    他命，與伊無涉，伊之前並未販賣毒品予他人，本次是第一
    次販賣甲基安非他命，是因為戊○○打電話，伊禁不起誘惑
    才想販賣甲基安非他命云云；被告丙○○亦不否認應被告乙○○之要求而向綽號「男仔」之人取得扣案甲基安非他命8
    包，並將該8包甲基安非他命放在黑色皮包內，連同其另向
    「男仔」拿取以黑色膠帶纏繞後放在黑色包裝面紙盒內之5
    包海洛因，分別藏放在其等所駕駛上開自小客車左右2個空
    氣濾清器內攜往臺東，而於上揭時、地為警查獲之事實，惟
    矢口否認有何與乙○○共同販賣第二級毒品甲基安非他命、
    及意圖販賣而持有第一級毒品海洛因之犯行，辯稱：是乙○○要伊向綽號「男仔」之人拿東西，被警察查獲前伊不知到
    那些東西是毒品，海洛因是拿錯了，尚未還給「男仔」，因
    乙○○邀伊到臺東泡溫泉，伊才與乙○○一起來臺東云云。
    選任辯護人則為被告2人辯護稱：戊○○於95年12月13日已
    遭羈押，其佯裝購買毒品並無購毒之真意，戊○○在警方以
    陷害教唆方式，使本無犯罪故意之乙○○、丙○○因此萌生
    販賣牟利意圖，進而向他人調取毒品而遭警察查獲，本案查
    獲之毒品係違法取得之證據，不得作為認定被告2人犯罪之
    證據云云。
(一)有關被告2人共同販賣第二級毒品甲基安非他命部分：
    1.按共同實施犯罪行為之人，在合同意思範圍以內，各自分
      擔犯罪行為之一部，相互利用他人之行為，以達其犯罪之
      目的者，即應對於全部所發生之結果負責，且共同正犯之
      意思聯絡，不限於事前謀議，其於行為當時有共同犯意之
      聯絡，亦屬之，合先敘明 (最高法院77年臺上字第2135號
      、28年上字第3110號判例意旨可資參照)。
    2.本案係戊○○因販賣甲基安非他命案件為警查獲，經其同
      意配合警方追查毒品來源，在警方授意下，於96年2月6日
      上午11時55分許以0000000000號行動電話撥打被告乙○○
      0000000000號行動電話，約定以每兩7萬元價格購買甲基
      安非他命8兩，經被告乙○○允諾，並聯絡被告丙○○於
      同日下午3時許自綽號「男仔」成年男子購買總毛重306.5
      1公克甲基安非他命(驗後淨重296.8公克)後，被告乙○○
      、丙○○即於96年2月7日駕駛車牌號碼6268-MD號自小客
      車自高雄市前往臺東縣臺東市，於同日下午6時10分許在
      與戊○○約定之臺東縣臺東市○○路與福建路口與戊○○
      碰面後，由戊○○駕另一部自小客車帶領被告乙○○、丙○○前往臺東縣臺東市○○路141號東錦大飯店對面之停
      車場，欲進行甲基安非他命之交易，為埋伏之員警當場查
      獲，並在上開自小客車駕駛座前方引擎室之空氣濾清器內
      查獲放在黑色包裝面紙盒內之海洛因5包、在副駕駛座前
      方引擎室之空氣濾清器內查獲黑色皮包內之甲基安非他命
      8包及扣得乙○○所有0000000000號、0000000000號，丙○○所有0000000000號而均供聯絡販賣毒品使用之行動電
      話各1支，經警就上開自小客車勘查採證採證，在內含海
      洛因(臺東縣警察局刑案現場勘察報告誤載為安非他命)之
      面紙盒上所採取之指紋1枚、未含海洛因之面紙盒上所採
      取之2枚指紋、甲基安非他命包裝袋上採取之1枚指紋，經
      比對結果與被告丙○○右小指、左中指、左小指之指紋相
      符之事實，業據被告乙○○、丙○○坦認不諱，核與證人
      即參與偵辦本案之臺東縣警察局少年隊警員 (原臺東縣警
      察局刑警隊偵三隊小隊長)丁○○於本院審理時證述本案
      誘捕過程情節相符(見本院卷第215至220頁)，並有內政部
      警政署刑事警察局96年2月26日刑紋字第0960027260號鑑
      驗書、臺東縣警察局鑑識課支援證物採證報告、現場查獲
      時車輛外觀、毒品放置地點及扣案海洛因及甲基安非他命
      外觀之採證照片12張在卷可徵 (均見臺東縣警察局刑案現
      場勘察報告卷)。又扣案甲基安非他命8包，經送檢驗結果
      ，均為白色晶體，外觀型態均相似，隨機抽取其中1包鑑
      定，驗前總毛重306.51公克 (包裝塑膠袋總重9.6公克)，
      純度97.1％，推估均含甲基安非他命之驗前純質淨重288.
      3公克，有內政部警政署刑事警察局96年3月15日刑鑑字第
      0960034291號鑑定書 (見偵查卷第144頁)可資為證，應堪
      信憑。
    3.被告丙○○雖辯稱其係受乙○○之託向「男仔」拿東西，
      於經警查獲後，始知向拿取之物為毒品云云，被告乙○○
      亦供稱伊託丙○○調毒品時並未告知調取之物為毒品云云
      。惟被告丙○○於向「男仔」拿取扣案海洛因及甲基安非
      它命時，已知其所拿取者係上開毒品之情，業據被告丙○○於警詢時自承：毒品是「男仔」給伊的，如果有人要買
      就賣給他，如果沒人要買就將毒品還給「男仔」，安非他
      命每賣1兩要交付6萬元給「男仔」，伊所販賣價錢與6萬
      元間之差價即伊的酬勞等語 (見警卷第5頁)；於偵訊時供
      稱：是乙○○於查獲前2、3天打電話給伊，要伊向朋友拿
      安非他命，伊是96年2月5日上午10點多在高雄市○○路及
      新庄一路路邊向綽號「男仔」的人先拿扣案海洛因5包，
      伊是前一天晚上以電話0000000000號聯絡「男仔」手機。
      後來乙○○跟伊聯絡，說是要安非他命，並說要給臺東的
      人，伊再於隔天下午3、4點在上開地點向「男仔」拿扣案
      的8包安非他命，伊是乙○○說要調貨，才拿海洛因跟安
      非他命的，海洛因是拿錯了。海洛因是伊用黑色塑膠纏繞
      ，安非他命是伊包裝後放在車子引擎室裡面，這樣比較安
      全等語(見偵查卷第24頁、第39至40頁)明確，被告乙○○
      於偵訊時亦以證人身分證稱：伊沒有安非他命，所以找丙○○幫伊調，伊知道丙○○有一個朋友在製作安非他命，
      丙○○知道來臺東是要把安非他命賣給「鬥陣仔」 (即戊○○)等語 (見偵查卷第11至12頁)，佐以上開毒品均係被
      告丙○○包裝後分別藏放於其等所駕駛自小客車引擎室之
      左右2個空氣濾清器內，以避免遭警查緝，包裝手法細緻
      、藏放地點隱密，倘非其已知向「男仔」拿取之物品為上
      開毒品，何以至之。是被告丙○○上開辯解，實無足採。
      被告乙○○於本院審理時改稱其於託被告丙○○調毒品時
      並未告知調取之物品為何云云，應係事後迴護被告丙○○
      之詞，亦無足採。
    4.被告乙○○雖辯稱伊之前未曾販賣毒品予他人，本次係受
      戊○○誘惑始意圖販賣甲基安非他命云云。辯護人並以本
      案應屬陷害教唆，被告2人之行為應不構成犯罪云云。惟
      所謂陷害教唆，係指犯罪行為人原不具犯罪之故意，純因
      司法警察設計教唆，始萌生犯意，進而著手實行犯罪構成
      要件行為而言；若行為人原本即有犯罪之意，僅因教唆人
      之教唆而彰顯其犯行，自無何陷害可言，不得援引陷害教
      唆之名義，充作其免責之藉口 (最高法院93年度臺上字第
      4426號、94年度臺上字第6174號判決意旨參照)。本案固
      先由警員查獲戊○○，由戊○○供出甲基安非他命來源後
      ，經警授意向被告乙○○佯稱購買甲基安非他命，以誘捕
      偵查之方式而查獲被告2人，惟查：
      (1)證人戊○○於偵訊時證稱：伊一開始是向乙○○購買甲
        基安非他命，後來乙○○介紹阿起古跟伊認識，伊才向
        阿起古購買，阿起古來臺東找伊，乙○○就一定會一起
        來，都是乙○○開車。乙○○與阿起古有來臺東賣給伊
        2次沒錯，他們來臺東的時間應該是95年7、8月，第1次
        是3兩、第2次是5兩，2次價格都是1兩8萬元，之前伊都
        是1個多月到2個月至高雄向阿起古購買1次，每次1至3
        兩，價格都是1兩10萬元等語(見偵查卷第166頁)；於本
        院審理時具結後證稱：本案查獲前半年，伊有與乙○○
        電話聯絡購買毒品安非他命，該電話有時候是乙○○接
        的，有時候是阿起古接的，伊從95年3、4月開始向乙○○及阿起古2人購買毒品，次數已經不記得，但不只2次
        ，他們2人都是一起來臺東，乙○○開車等語(見本院卷
        第212至213頁)。佐以被告乙○○於警詢時自承：伊在
        被警方查獲前，與吳恆禎有販賣安非他命，伊負責開車
        ，吳恆禎負責交易，每次交易成功後吳恆禎會給伊5,00
        0元至10,000元不等之代價，安非他命吳恆禎都會藏放
        在車廂右邊放千斤頂的下方，伊與吳恆禎販毒來源有時
        從「男仔」那裡買來，有時吳恆禎會自己從大樹、路竹
        調貨等語(見偵查卷第72頁)，堪認證人戊○○上開證述
        其於本案查獲前被告乙○○與吳恆禎多次販售第二級毒
        品甲基安非他命予伊一節，應堪信憑。
      (2)又經本院當庭勘驗被告乙○○所使用0000000000號行動
        電話經警實施監聽之通訊監察譯文，被告乙○○與不知
        姓名年籍者所使用0000000000號之行動電話，於96年1
        月15日下午2時20分2秒起通訊監察譯文載有：「B (即
        0000000000門號使用者)：喂。A (即被告乙○○)：假
        如你過去跟他們講，差不多商量看看，10萬，10萬給你
        們，利息錢算7。‧‧‧」 (見本院卷第152至153頁)；
        與不知姓名年籍者所使用門號0000000000號之行動電話
        ，於96年1月16日01時18分35秒起通訊監察譯文載有：
        「‧‧‧B(即被告乙○○)：多少阿。A(即0000000000
        門號使用者)：1萬啦，有利息啦。B：1萬喔。A：是，
        利息不是7分嗎。B：7分的話，你要下來嗎？A：你那邊
        不是有嗎？B：你說你昨天看到，看到的那個嗎？A：是
        啦，有給他看到，我給他7點5，75嘿。B：你喔。A：是
        啊，我不是跟你說：我給他7點5，7點5。B：喔。‧‧
        ‧」(見本院卷第153至154頁)；與戊○○使用00000000
        00號行動電話，於96年1月25日下午4時16分16秒起通訊
        監察譯文載有：「B(即被告乙○○)：現在這時候剛剛
        好時機也來了。A(即戊○○)：阿。B：很多人沒有錢頭
        ，只有我有錢頭。A：這樣喔。B：很多人身上都沒錢頭
        了，你們那邊一定借不到錢頭啦。A：喔。B：嘿啦，你
        如果要如果要調那個，大家再研究看怎樣。A：好阿，
        你現在1萬利息多少？B：到了再談就好，見面再談就好
        。A：無啦，我也是要有一個底啊。B：現在都8或8點5
        ，我75啦。A：喔！75喔，7.5。B：自己的都75啦。A：
        嘿阿，我事情如果處理圓滿時，我要那個的時候，那個
        時候我再打電話給你，好嗎？」 (見本院卷第154至155
        頁)；與戊○○使用上開行動電話於96年2月6日上午11
        時55分15秒起通訊監察譯文載有：「‧‧‧A(即戊○○
        )：那現在1萬是多少？B(即被告乙○○)：7。A：7啦。
        B：嘿。A：7，啊多一點有沒有比較便宜？B：沒，不然
        這樣喔！A：嘿。」(見本院卷第157頁)。而被告乙○○
        並不諱言上開通訊內容為其使用0000000000號與他人及
        與戊○○間之談話內容(見本院卷第153至154頁、第156
        至157頁)，佐以被告乙○○於偵訊時供稱：伊之前曾載
        阿起古到臺東2、3次跟「鬥陣仔」(即戊○○，臺語)交
        易安非他命。查獲前10幾天「鬥陣仔」有跟伊聯絡要找
        阿起古，伊說現在很少跟他在一起，查獲2天前「鬥陣
        仔」打電話給伊問現在有無安非他命，市價如何，伊說
        幫忙問，問完後，以術語1萬代表1兩，7指價錢7萬元，
        跟「鬥陣的」說1兩7萬元，「鬥陣的」叫伊帶8萬也就
        是8兩下來，約好在臺東的超商等語 (見偵查卷第11頁)
        。顯然上開通訊監聽譯文中之「1萬」係指甲基安非他
        命1兩、「利息」係指「甲基安非他命價錢」，「7」即
        指7萬元，且由上述監聽譯文內容可知，被告乙○○於
        本案實施誘捕偵查前，另與門號0000000000號及000000
        0000號行動電話之使用者交易毒品，於本案實施誘捕偵
        查時，復主動向證人戊○○表示是否要購買毒品，積極
        與證人戊○○接觸，並提供毒品價格，足認被告乙○○
        本案實施誘捕偵查前，原即有販賣甲基安非他命之犯意
        甚明。
      (3)再者，販賣第二級毒品甲基安非他命之行為，因危害人
        民身體健康、家庭健全、社會治安甚鉅，故法定刑罰極
        重 (法定最輕本刑為7年以上有期徒刑)，故販賣毒品者
        雖有重利可圖，惟莫不謹慎小心，嚴加過濾交易對象，
        以防檢警偵緝，然而，被告乙○○於接獲戊○○購買甲
        基安非他命之要約後，未有其他過濾交易對象動作，並
        得即時調貨以供販賣，若非之前早與戊○○有交易甲基
        安非他命之經驗，本於買賣兩造交易之習慣、默契，而
        調貨與戊○○交易，何以至之？因之，由本案誘捕交易
        過程，與證人戊○○上開不利於被告乙○○證詞互補強
        利用，足認被告乙○○於案發前曾販賣甲基安非他命予
        戊○○，且係基於營利意圖而為本次交易之犯行，要無
        疑義。
      (4)而被告丙○○於接獲被告乙○○電話聯繫後，於96年2
        月6日下午3、4時許即向綽號「男仔」之人購得總毛重
        達306.51公克甲基安非他命，當晚被告丙○○並將甲基
        安非他命包裝後藏放車牌號碼6268-MD號自小客車引擎
        室之空氣濾清器內，並於翌日即96年2月7日與被告乙○○駕駛該自小客車自高雄市前往臺東縣臺東市與戊○○
        約定地點，此據被告丙○○自承在卷 (見本院卷第30至
        31頁)，依被告丙○○聯繫、調貨，如此順利快速，且
        將甲基安非他命分別包裝後藏放於汽車引擎室之空氣濾
        清器內，包裝手法細緻、藏放地點隱密觀之，被告丙○○原應即有販賣甲基安非他命之意。復衡諸常情，被告
        丙○○若無營利之意圖，其自可逕將其上游之聯絡方式
        轉知乙○○，由乙○○與其上游直接聯絡即可，何以甘
        冒風險而居中聯繫、代為拿取毒品，甚至與乙○○一同
        攜帶甲基安非他命前往臺東交付？其顯然非僅止於受乙○○之邀而一同至臺東旅遊泡溫泉，已涉入買賣毒品之
        構成要件無疑。而就警方立場而言，本案誘捕偵查之對
        象係被告乙○○，而非被告丙○○，被告乙○○會向何
        管道取得毒品，並非警方所能預期或教唆而得。就被告
        丙○○而言，其經被告乙○○表示有人需要甲基安非他
        命，進而向「男仔」取得甲基安非他命販賣，此與受一
        般人之委託，而取得毒品販賣之行為無異，自不得謂被
        告丙○○共同販賣甲基安非他命之行為，係因戊○○配
        合警方誘捕所致，此與所謂陷害教唆即有區別，自不足
        以阻斷被告丙○○犯罪之成立。
    5.又販賣甲基安非他命係違法行為，非可公然為之，且有其
      獨特之販售通路及管道，復無公定價格，容易增減分裝之
      份量，而每次買賣之價量，可能隨時依雙方關係深淺、資
      力、需求量及對行情之認知、來源是否充裕、查緝是否嚴
      緊、購買者被查獲時供述購買對象之可能風險之評估等，
      而異其標準，非可一概而論，從而販賣之利得，一般除被
      告坦承犯行或價量俱臻明確外，委難察得實情，惟販賣之
      人從價差或量差中牟利之方式雖異，然其販賣行為在意圖
      營利則同一。被告乙○○、丙○○雖辯稱其向「男仔」拿
      取扣案甲基安非他命，並未付出任何代價云云，致無法查
      得被告2人販賣之實際利得，惟由被告乙○○數次販賣甲
      基安非他命予戊○○，及依本案買賣毒品之數量、價格以
      觀，被告乙○○、丙○○顯然係藉由販賣甲基安非他命而
      得利，且被告乙○○、丙○○與「男仔」已達成買賣甲基
      安非他命意思表示之合意，並已自「男仔」處收受扣案之
      甲基安非他命8包，縱有未交付販入甲基安非他命價金予
      「男仔」之情形，惟交易行為應已完成；復按一般民眾普
      遍認知毒品之非法交易政府一向查禁森嚴，且予以重罰，
      衡諸常情，倘非有利可圖，絕無平白甘冒被嚴查重罰高度
      風險之理。從而，舉凡其有償交易，除有足以反證其確係
      另基於某種非圖利本意之關係外，自難因無法查悉其販入
      價格，作為是否高價賣出之比較，即可謂其無營利之意思
      而阻卻販賣犯行之追訴。是被告乙○○、丙○○甘冒風險
      販賣甲基安非他命，其有利可圖要屬必然，其有營利之意
      圖，亦可認定。而被告乙○○、丙○○間既有販賣甲基安
      非他命之犯意聯絡及行為分擔，自應對於彼此之販毒行為
      同負共犯責任。
(二)有關被告丙○○意圖販賣而持有第一級毒品海洛因部分：
    1.本案扣案海洛因5包係被告丙○○於96年2月5日上午10時
      許，在高雄市○○路及新庄一街路旁，由「男仔」交付後
      ，自行以黑色膠帶纏繞後放入黑色包裝之面紙盒，藏放在
      車牌號碼6268-MD號自小客車引擎室之空氣濾清器內，與
      被告乙○○於96年2月7日共同前往臺東縣臺東市與戊○○
      進行甲基安非他命交易時為埋伏員警查獲之情，業據被告
      丙○○供認不諱，已如上述，又扣案之海洛因5包，經送
      檢驗結果均含有第一級毒品海洛因成分，合計淨重187.25
      公克(空包裝總重19.29公克)，純度84.91％，純質淨重15
      8.99公克，有法務部調查局96年3月10日調科壹字第09623
      020640號鑑定書 (見偵查卷第145頁)在卷可徵。佐以被告
      丙○○於警詢時自承：扣案海洛因是綽號「男仔」給的，
      他是要伊看看有沒有人買，如果有人要買就賣給他，如果
      沒人要買就將毒品還給他，海洛因販賣後每賣1兩要給「
      男仔」8萬元，販賣的差價就是伊的酬勞等語 (見警卷第5
      頁)，是被告丙○○於取得扣案海洛因後，甘冒被查獲之
      可能，仍將之自高雄市持往臺東，其有販賣之意圖甚明。
    2.被告丙○○雖辯稱伊於警方查獲前並不知道向「男仔」拿
      取之物品為毒品，扣案5包海洛因係向「男仔」拿錯後尚
      未返還「男仔」云云，惟除與其於警詢之自白不符外，且
      戊○○與被告乙○○係合意交易「8兩」甲基安非他命(即
      300公克)，扣案之海洛因淨重187.25公克，約為5兩，與8
      兩相去甚遠，而因政府查緝毒品甚嚴，毒品均益趨量微價
      高，尤以海洛因之價格更甚，其計算單位係以0.1公克以
      下之單位計價，錙銖必較，焉有將8兩甲基安非他命誤認
      為5兩海洛因之可能。況被告丙○○果係誤拿，當可於向
      「男仔」拿取甲基安非他命時同時交還海洛因，豈有將海
      洛因並從高雄市攜至臺東，而甘冒被查獲之理。再者，戊○○與被告乙○○係於96年2月6日上午11時55分許以電話
      聯絡談妥交易8兩甲基安非他命之事實，業據被告乙○○
      、證人戊○○陳述明確，並有通訊監察譯文在卷可稽 (見
      本院卷第156至157頁)，而依被告丙○○於偵訊時供稱伊
      是96年2月4日晚上以0000000000號行動電話聯絡「男仔」
      手機，於96年2月5日上午10點多在高雄是博愛路及新庄一
      路路邊向「男仔」拿取扣案的5包海洛因云云(見偵查卷第
      40頁)，顯然被告丙○○於向「男仔」拿取扣案5包海洛因
      時，戊○○與被告乙○○尚未談妥交易甲基安非他命之日
      期及數量，被告丙○○如何能事先應被告乙○○之要求向
      「男仔」拿毒品，被告丙○○所辯與常理有違，洵無足採
      ，其向「男仔」拿取扣案5包海洛因，並非誤拿無疑。
    3.公訴意旨雖認被告丙○○係基於意圖販賣第一級毒品以營
      利之犯意，於不詳時地、以不詳價格販入扣案5包海洛因
      ，因認被告丙○○此部分所為，係犯毒品危害防制條例第
      4條第1項販賣第一級毒品罪嫌云云。惟查：本案查獲之第
      一級毒品海洛因5包，係被告丙○○向綽號「男仔」之成
      年男子所拿取，並妥為藏放在其所駕駛上開自小客車引擎
      室之空氣濾清器內，足見被告丙○○將該5包海洛因由高
      雄市攜帶至臺東之目的，應係基於販賣海洛因之意圖而為
      。惟按毒品取得之途徑甚廣，或為製造、或為輸入、或為
      無償受贈或與他人共同持有等等，原非可為「販入」之單
      一推論，是被告丙○○如何為販入之行為，非特應予明確
      認定，尤須依證據予以證明。本案依檢察官偵查所得事證
      ，並無證據足以認定被告丙○○持有扣案5包海洛因，其
      係一開始即基於販賣營利之意圖而販入、及其係以何種價
      格向何人販入，所販入之數量若干，亦查無被告丙○○確
      曾販賣海洛因予他人之犯行，故此部分僅得認定被告丙○○係意圖販賣而持有海洛因，尚難遽認被告丙○○此部分
      係意圖營利販入海洛因而構成販賣第一級毒品罪。
(三)綜上所述，被告乙○○、丙○○及辯護人上揭所辯，咸屬事
    後圖卸之詞，核無足採，本案事證明確，被告2人意圖營利
    販入甲基安非他命、被告丙○○意圖販賣而持有海洛因之犯
    行均堪認定，應予依法論科。
三、論罪科刑之理由：
(一)按海洛因為毒品危害防制條例第2條第2項第1款所列之第一
    級毒品；甲基安非他命屬同條例第2條第2項第2款所列之第
    二級毒品。又刑事法律上之販賣毒品罪，並不以販入之後復
    行賣出為要件，只要以營利為目的而販入或賣出，有一於此
    ，罪即成立，此與意圖販賣而非法持有毒品罪，乃指意圖販
    賣而販入以外之原因而持有，嗣持有後始意圖販賣者，迥然
    不同(最高法院96年度臺上字第2356號、96年度臺上字第205
    5號、91年度臺上字第2048號判決意旨參照)。本案戊○○雖
    係在警察授意指示下，佯稱向被告乙○○購買甲基安非他命
    ，被告乙○○因而與被告丙○○基於販賣營利之意圖，由被
    告丙○○向綽號「男仔」之成年男子販入扣案甲基安非他命
    8包，此後雖因警方設計誘捕而事實上不能真正完成賣出，
    然其等販入第二級毒品甲基安非他命之犯行業經完成，仍屬
    販賣既遂，是核被告乙○○、丙○○此部分所為，均係犯毒
    品危害防制條例第4條第2項販賣第二級毒品罪；又本案並無
    證據證明被告丙○○係以營利為目的而販入扣案海洛因，被
    告丙○○意圖販賣而持有海洛因之所為，係犯同條例第5條
    第1項意圖販賣而持有第一級毒品罪。被告乙○○、丙○○
    為供販賣前持有第二級毒品甲基安非他命、被告丙○○持有
    前持有第一級毒品海洛因之低度行為，分別為上開販賣、意
    圖販賣而持有之高度行為所吸收，均不另論罪。被告乙○○
    與丙○○間就販賣第二級毒品罪部分，有犯意聯絡及行為分
    擔，為共同正犯。犯罪事實欄關於被告丙○○意圖販賣而持
    有第一級毒品罪部分，檢察官係以販賣第一級毒品罪起訴，
    容有未洽，惟因基本社會事實同一，本院仍應變更起訴法條
    而為審判。被告丙○○所犯上開2罪，犯意個別，行為互殊
    ，應予分論併罰。爰審酌毒品對社會秩序及國民健康危害至
    深且鉅，嚴重影響社會治安，製造、運輸、販賣等行為情節
    尤重，更應嚴加非難，所為實乃法所不容而懸為厲禁，本案
    查獲之甲基安非他命，驗前總毛重306.51公克 (包裝塑膠袋
    總重9.6公克，淨重淨重296.8公克)，海洛因驗後淨重187.2
    5公克，數量不少，雖係經戊○○之聯繫，該項交易在警方
    監控之下，被告2人意圖營利而販入之甲基安非他命、丙○○意圖販賣而持有之海洛因，尚未賣出即為警查獲，並無所
    得，惟販賣毒品為增進流通毒品之管道，危害社會治安非輕
    ，被告乙○○、丙○○為圖私利，不惜違法犯禁，甚為可議
    ，犯後猶否認犯行等一切情狀，分別量處如主文所示之刑，
    並就被告丙○○所犯上開2罪定其應執行之刑。
(二)沒收部分：
    1.按共同正犯因相互間利用他方之行為，以遂行其犯意之實
      現，本於責任共同之原則，共同正犯應對所參與犯罪之全
      部事實負責，有關從刑之沒收部分，雖他共同正犯所得之
      物，亦應於其本身所處主刑之後，併為沒收之諭知 (參照
      最高法院92年度台上字第7050號判決意旨)。扣案白色粉
      末5包及白色結晶體8包送驗結果，分別屬第一級毒品海洛
      因(淨重187.25公克，純度84.91％，純質淨重158.99公克
      )及第二級毒品甲基安非他命 (驗前總毛重306.51公克，
      包裝塑膠袋總重9.6公克，純度97.1％，驗前純質淨重288
      .3公克，取0.11公克鑑定用罄)，分別有法務部調查局96
       年3月10日調科壹字第09623020640號局鑑定書、內政部
      警政署刑事警察局96年3月15日刑鑑字第0960034291號鑑
      定書各1紙在卷可稽，均屬違禁物，不問屬於犯人與否，
      應依毒品危害防制條例第18條第1項前段之規定，宣告沒
      收銷燬之。而鑑驗耗損之甲基安非他命0.11公克，既已滅
      失，爰不另行諭知沒收銷燬。
    2.另按販賣毒品罪所查獲之毒品，其外包裝袋之主要作用在
      於包裹毒品，防其裸露、潮濕，便於被告攜帶販賣毒品 (
      最高法院93年度臺上字第2743號判決意旨參照)。扣案上
      開海洛因5包及甲基安非他命8包之外包裝袋，依前揭法務
      部調查局、內政部警政署刑事警察局鑑定書記載，既與毒
      品海洛因、甲基安非他命分別鑑秤其重量，足認上開供第
      一級毒品海洛因、第二級毒品甲基安非他命包裝用之外包
      裝袋，係可與包裝內之毒品析離，應認係被告2人所有供
      販賣第二級毒品、被告丙○○意圖販賣而持有第一級毒品
      所用之物；又扣案黑色包裝之面紙盒2個、黑色皮包1只，
      係被告2人所有供包裝毒品海洛因、甲基安非他命所用之
      物；另扣案搭配門號0000000000號、0000000000號之行動
      電話各1支(均不含SIM卡)、搭配門號0000000000號行動電
      話1支(不含SIM卡)，分別係被告乙○○、丙○○所有供犯
      本案販賣毒品聯絡所用之物，均應依毒品危害防制條例第
      19條第1項前段之規定，宣告沒收(因前揭物品均已扣案，
      並無不能沒收之問題，故不為追徵其價額之諭知)。
    3.至於上開3支行動電話內含SIM卡各1張，依國內電信公司
      一般定型化契約之約定，該SIM卡之所有權仍歸屬電信公
      司，持有人僅因承租門號而取得使用權，非屬被告所有 (
      最高法院92年度臺上字第6836號號判決參照)；另扣案搭
      配門號0000000000號行動電話，及搭配門號0000000000號
      、0000000000號、0000000000號、0000000000號行動電話
      ，分別係被告乙○○、丙○○所有之物，惟被告乙○○、
      丙○○均供稱並未作為販賣毒品使用，於本案亦未見有以
      此5支行動電話聯絡販賣毒品之事證，及扣案郭哲男所有
      行動電話1支(搭配門號0000000000號)、車牌號碼6268-MD
      號自小客車之空氣濾清器蓋子2個，均非被告2人所有之物
      ，業經被告2人供述在卷，無從認定與本案有關，且均非
      屬違禁物，爰均不予宣告沒收。
(三)本案被告乙○○、丙○○購入毒品後即遭查獲，無從證明被
    告2人有將甲基安非他命、被告丙○○有將海洛因販售予他
    人而實際已有取得任何獲利，自無毒品危害防制條例第19條
    第1項後段有關沒收或以財產抵償規定之適用，故就被告2人
    販賣甲基安非他命、被告丙○○意圖販賣而持有海洛因之犯
    行，不另宣告併科罰金。
貳、無罪部分：
一、公訴意旨另以：被告乙○○與共犯吳恆禎 (另由檢察官偵查
    中)意圖營利，基於販賣第二級毒品甲基安非他命牟利之犯
    意聯絡，於95年10月間某日，由乙○○駕駛自小客車搭載吳
    恆禎至臺東縣臺東市某處，以1兩8萬元之價格，販賣3兩之
    甲基安非他命予戊○○。被告乙○○又於95年11月初某日，
    駕駛自小客車搭載吳恆禎至臺東縣臺東市某處，以1兩8萬元
    之價格，販賣5兩之甲基安非他命予戊○○，因認被告乙○○此部分所為，亦有與吳恆禎共同涉犯毒品危害防制條例第
    4條第2項販賣第二級毒品罪嫌云云。
二、按犯罪事實應依證據認定之，無證據不得認定犯罪事實；不
    能證明被告犯罪者，應諭知無罪之判決，刑事訴訟法第154
    條第2項、第301條第1項分別定有明文。次按事實之認定，
    應憑證據，如未能發現相當證據，或證據不足以證明，自不
    能以推測或擬制之方法，以為裁判基礎；又認定不利於被告
    之事實，須依積極證據，苟積極證據不足為不利於被告事實
    之認定時，即應為有利於被告之認定，更不必有何有利之證
    據；認定犯罪事實所憑之證據，雖不以直接證據為限，間接
    證據亦包括在內，然而無論直接或間接證據，其為訴訟上之
    證明，須於通常一般之人均不致有所懷疑，而得確信其為真
    實之程度者，始得據為有罪之認定，倘其證明尚未達到此一
    程度，而有合理之懷疑存在時，致使無從形成有罪之確信，
    在刑事訴訟「無罪推定」、「罪疑唯輕」原則下，依據「罪
    證有疑，利於被告」之證據法則，即不得遽為不利被告之有
    罪認定，最高法院分別著有40年臺上字第86號、30年度上字
    第816號、76年臺上字第4986號判例可資參照。
三、公訴意旨認被告乙○○涉有上開罪嫌，乃以：(一)被告乙○○
    於偵訊時坦承於上開時、地與吳恆禎一同販賣甲基安非他命
    與戊○○；(二)證人戊○○於偵訊時證稱被告乙○○有於上開
    時、地駕車搭載吳恆禎前往臺東市販賣甲基安非他命予伊之
    事實，為其論罪之依據。訊之被告乙○○堅詞否認有於上開
    時、地與吳恆禎共同販賣第二級毒品甲基安非他命予戊○○
    之犯行，辯稱：伊於95年10月、11月間雖曾與吳恆禎前往臺
    東地區與戊○○喝酒，但未販賣甲基安非他命予戊○○等語
    。經查：
(一)刑事訴訟法第156條第2項規定：「被告或共犯之自白不得作
    為有罪判決之唯一證據，仍應調查其他必要之證據，以察其
    是否與事實相符。」其立法意旨乃在防範被告自白之虛擬致
    與真實不符，故對自白在證據上之價值加以限制，明定須藉
    補強證據以擔保其真實性。又利用共同被告之共犯或非共同
    被告之共犯之自白或其他不利於己之陳述，為認定被告犯罪
    之證據，不特與利用被告自己之自白作為其犯罪之證明同有
    自白虛偽性之危險，亦不免有嫁禍於被告而為虛偽供述之危
    險，自亦不得以其自白或不利於己之陳述作為被告有罪判決
    之唯一證據，仍應調查其他補強證據，以察其是否與事實相
    符，而犯毒品危害防制條例第4條第1項至第3項、第5條第1
    項至第3項、第6條第1項至第3項、第7條第1項至第3項、第
    8條第1項至第3項、第10條或第11條第1、2項之罪，供出毒
    品來源，因而破獲者，得減輕其刑，同條例第17條定有明文
    ，則施用毒品之人，如供出毒品來源因而破獲，既得藉以邀
    求寬典減輕其刑，為擔保其所為不利於對向共犯之陳述之真
    實性，尤應有足以令人確信其陳述為真實之補強證據，始得
    據為不利被告之認定 (最高法院91年度臺上字第6085號判決
    意旨參照)。揆之前開最高法院判決意旨，並審酌證人戊○○欲藉主動供出被告乙○○販賣第二級毒品甲基安非他命以
    求得減輕刑度等情，為擔保證人戊○○所為不利於被告乙○○陳述之真實性，尤應有足以令人確信其陳述為真實之補強
    證據，始得據為不利本案被告乙○○之認定。
(二)證人戊○○於於另案偵訊時 (臺灣臺東地方法院檢察署95年
    度偵字第2972號戊○○違反毒品危害防制條例案件)供稱：
    95年8月底時因有風聲，伊就沒有安非他命了，伊跟上線講
    風聲緊等語 (見偵查卷第36頁背面)，並於本案偵訊時以證
    人身分先證稱：伊向乙○○買安非他命2次，第1次買2兩，
    第2次是1兩或3兩伊忘記了，每兩10萬元，時間是在95年2月
    至5月間等語(見偵查卷第165頁)，嗣即改稱乙○○和阿起古
    有來臺東賣給伊2次沒錯，他們來臺東這2次是伊跟他們最後
    買的2次，之前都是伊到高雄拿。但伊記得時間沒有那麼後
    面，95年10月時伊已經沒有再做了。他們來臺東的時間應該
    是95年7、8月，第1次是3兩、第2次是5兩，2次價格都是1兩
    8萬元，之前伊都是1個多月到2個月就至高雄向阿起古購買1
    次，每次1至3兩，價格都是1兩10萬元等語 (見偵查卷第165
    至166頁)；於本院審理時證稱：95年10月及11月間乙○○跟
    阿起古沒有賣伊毒品，他們來臺東賣給伊2次是在95年4月及
    6月，是送到臺東市○○路路邊碰面，然後伊帶他們到伊臺
    東市○○街167號家中再進行交易。2次交易的數量有時候3
    兩，交易的數量伊忘記了等語(見本院卷第211至212頁)。證
    人戊○○就被告乙○○與吳恆禎至臺東販賣甲基安非他命予
    伊之時間、數量、金額，所述前後雖不一致，惟就被告乙○○與吳恆禎於95年10月、11月間並未販賣甲基安非他命予伊
    一節所述則無歧異，自堪信憑，是證人戊○○上開證述自難
    為不利於被告乙○○之認定。
(三)被告乙○○雖於偵訊時中供承：伊載阿起古到臺東2、3次跟
    「鬥陣的」 (即戊○○)交易安非他命，第1次約在95年10月
    、第2次是在95年11月初等語 (見偵查卷第11頁)，惟關於此
    部分犯行，除其上開自白外，並無其他佐證足補強其自白之
    真實性，依刑事訴訟法第156條第2項之規定，自亦不得逕予
    認定其於該段期間有販賣第二級毒品甲基安非他命予戊○○
    之犯行。
(四)則本案檢察官既未提出其他有利之證據以供本院審酌，本院
    自無從以被告乙○○於偵訊時之自白，認定其有此部分販賣
    第二級毒品甲基安非他命之犯行。此外，本院復查無其他確
    切證據足以證明被告乙○○確有此部分販賣甲基安非他命予
    戊○○之犯行，揆之首揭說明，本於無罪推定、罪疑惟輕之
    原則，應為被告乙○○無罪之諭知。
參、應適用之法條：
    依刑事訴訟法第299條第1項前段、第300條、第301條第1項
    ，毒品危害防制條例第4條第2項、第5條第1項、第18條第1
    項前段、第19條第1項前段，刑法第11條、第28條、第51條
    第5款，判決如主文。
本案經檢察官甲○○到庭執行職務。
中　　華　　民　　國　　96　　年　　11　　月　　7 　　日
                  刑事第一庭審判長法  官  陳中和
                                  法  官  蔡玉雪
                                  法　官  簡芳潔
以上正本證明與原本無異。
如不服本判決應於收受本判決後10日內向本院提出上訴書狀；上
訴書狀應敘述具體理由。未敘述上訴理由者，應於上訴期間屆滿
後20日內向本院補提理由書狀（均須按他造當事人之人數附繕本
）。「切勿逕送上級法院」。
                                   書記官  洪月甚
中　　華　　民　　國　　96　　年　　11　　月　　9 　　日
附錄論罪科刑法條：
毒品危害防制條例第4條
製造、運輸、販賣第一級毒品者，處死刑或無期徒刑；處無期徒
刑者，得併科新臺幣1千萬元以下罰金。
製造、運輸、販賣第二級毒品者，處無期徒刑或7年以上有期徒
刑，得併科新臺幣7百萬元以下罰金。
製造、運輸、販賣第三級毒品者，處5年以上有期徒刑，得併科
新臺幣5百萬元以下罰金。
製造、運輸、販賣第四級毒品者，處3年以上10年以下有期徒刑
，得併科新臺幣3百萬元以下罰金。
製造、運輸、販賣專供製造或施用毒品之器具者，處1年以上7
年以下有期徒刑，得併科新臺幣1百萬元以下罰金。
前五項之未遂犯罰之。
毒品危害防制條例第5條
意圖販賣而持有第一級毒品者，處無期徒刑或10年以上有期徒刑
，得併科新臺幣7百萬元以下罰金。
意圖販賣而持有第二級毒品者，處5年以上有期徒刑，得併科新
臺幣5百萬元以下罰金。
意圖販賣而持有第三級毒品者，處3年以上10年以下有期徒刑，
得併科新臺幣3百萬元以下罰金。
意圖販賣而持有第四級毒品或專供製造、施用毒品之器具者，處
1年以上7年以下有期徒刑，得併科新臺幣1百萬元以下罰金。
